【裁判字號】    97,訴,1073
【裁判日期】    971128
【裁判案由】    違反毒品危害防制條例
【裁判全文】
臺灣新竹地方法院刑事判決              97年度訴字第1073號
公  訴  人  臺灣新竹地方法院檢察署檢察官
被      告  甲○
上列被告因違反毒品危害防制條例案件，經檢察官提起公訴（97
年度毒偵字第1920號、97年度毒偵緝字第155 號），本院依簡式
審判程序判決如下：
    主  文
甲○施用第一級毒品，處有期徒刑月，如易科罰金，以新臺幣
壹仟元折算壹日。又施用第二級毒品，處有期徒刑壹月，如易科
罰金，以新臺幣壹仟元折算壹日。又施用第一級毒品，處有期徒
刑月，如易科罰金，以新臺幣壹仟元折算壹日。又施用第二級
毒品，處有期徒刑壹月，如易科罰金，以新臺幣壹仟元折算壹日
。應執行有期徒刑陸月，如易科罰金，以新臺幣壹仟元折算壹日
。
    事實及理由
壹、構成犯罪事實：
一、甲○前於民國95年10月間，因施用毒品案件，經本院以95年
    度毒聲字第366 號裁定送觀察、勒戒，並於95年10月17日入
    臺灣新竹看守所附設勒戒處所執行觀察勒戒後，認無繼續施
    用毒品之傾向，於95年12月4 日因無繼續施用毒品傾向出所
    執行完畢，嗣經臺灣新竹地方法院檢察署檢察官於95年12月
    4 日以95年度毒偵字第1240號為不起訴處分確定。
二、甲○不知警惕，於前開觀察勒戒處分執行完畢釋放後5 年內
    ，復分別基於施用第一級、第二級毒品的犯罪意思，於下列
    時間，分別為下列行為：
（一）(1)基於施用第一級毒品海洛因的犯罪意思，於97年5 月29
      日傍晚某時許，在新竹市朋友住處，以將海洛因摻入香煙
      內，再點火吸食之方式，施用第一級毒品海洛因1 次。(2)
      另基於施用第二級毒品安非他命的犯罪意思，於上開時地
      ，以將安非他命置於玻璃球內，再以火燒烤，吸其煙霧之
      方式，施用第二級毒品安非他命1 次。嗣於97年5 月30日
      因另案為警通知到場後查獲，經警採集其尿液送驗結果，
      呈嗎啡、可待因陽性及安非他命、甲基安非他命陽性反應
      ，始悉上情。
（二）又另行起意，(1)復基於施用第一級毒品海洛因的犯罪意思
      ，於97年7 月28日傍晚某時許，在新竹縣竹北市○○路14
      32號「明星汽車旅館」307 號房內，以將海洛因摻入香煙
      內，再點火吸食之方式，施用第一級毒品海洛因1 次。(2)
      另基於施用第二級毒品安非他命的犯罪意思，於上開時地
      ，以將安非他命置於玻璃球內，再以火燒烤，吸其煙霧之
      方式，施用第二級毒品安非他命1 次。嗣於97年7 月29日
      上午10時30分許，為警在上開「明星汽車旅館」307 號房
      查獲，經警採集其尿液送驗結果，呈嗎啡、可待因陽性及
      安非他命、甲基安非他命陽性反應，始悉上情。
貳、程序方面：
    本件被告甲○所犯施用第一級毒品、施用第二級毒品等罪，
    均非死刑、無期徒刑、最輕本刑為3 年以上有期徒刑之罪，
    或高等法院管轄第一審之案件，被告於本院準備程序進行中
    ，就被訴事實為有罪之陳述，經本院合議庭認合於刑事訴訟
    法第273 條之1 第1 項之規定，裁定進行簡式審判程序，此
    合先敘明。
、認定犯罪事實所根據的證據及理由：
一、被告甲○於警局詢問時、檢察官偵查中之供述，及本院準備
    程序、簡式審判程序訊問時之自白。
二、又被告為警查獲後，2 次經採尿送驗結果，均呈第一級毒品
    嗎啡、可待因陽性反應，及第二級毒品安非他命、甲基安非
    他命陽性反應，有新竹市警察局辦理煙毒、麻醉藥品案尿液
    送驗受檢人真實姓名代號對照表暨送驗登記簿（代號A-153
    ）影本、台灣尖端先進生技醫藥股份有限公司於97年6 月18
    日所出具之尿液檢體編號A-153 號濫用藥物檢驗報告影本、
    新竹縣政府警察局真實姓名代號對照表（編號A187）影本、
    詮昕科技股份有限公司於97年8 月11日所出具之原樣編號A1
    87號濫用藥物尿液檢驗報告各1 紙附卷可憑。
三、臺灣高等法院被告前案紀錄表、刑案資料查註紀錄表及全國
    施用毒品案件紀錄表各1 份在卷可證。
肆、論罪科刑的理由：
一、論罪：
（一）被告甲○4 次所為，係分別犯毒品危害防制條例第10條第
      1 項之施用第一級毒品罪，及同條例第10條第2 項之施用
      第二級毒品罪。被告施用前持有第一級、第二級毒品之低
      度行為為施用第一級、第二級毒品之高度行為所吸收，均
      不另論罪。
（二）數罪併罰：被告分別所犯施用第一級毒品及施用第二級毒
      品4 罪間，犯意各別，行為不同，應分別論罪，合併處罰
      之。
（三）刑罰減輕事由（刑法第59條）：查被告甲○現任職務為新
      湖酒家一般服務生，需獨立扶養1 名年僅1 歲之幼子，有
      工作証明及戶籍謄本各1 紙在卷可證，經濟壓力沉重，前
      因工作不順，心情煩悶，而於尋訪施用毒品之友人後一起
      施用毒品，顯有其特殊的行為背景及環境因素等使然，且
      被告並無重大犯罪前科，自本院審理後就案情始末業已供
      承不諱，坦然面對，深感懊悔，是認被告在客觀上足以引
      起一般人之同情，被告犯罪之情狀顯有可憫恕之處，衡之
      施用第一級毒品及施用第二級毒品等罪之法定本刑分別為
      有期徒刑6 月以上5 年以下、有期徒刑3 年以下，與其犯
      罪情節相較，顯有情輕法重之情形，依一般社會觀念觀之
      ，若科以法定最低刑度，仍嫌過重，客觀上顯有可憫恕之
      情形，爰依刑法第59條之規定，酌量減輕其刑。
二、科刑：審酌被告經施以觀察勒戒處分後，本次又再度施用足
    以導致精神障礙及生命危險之成癮性毒品，其前經施以觀察
    勒戒仍無法使其戒斷毒癮，足見其缺乏拒用毒品之決心及悔
    改之意，兼以施用毒品所生危害以自戕健康為主，及其施用
    次數，以及被告犯罪後坦白承認犯行，在審理時表示後悔，
    犯罪後態度良好等一切情狀，分別量處如主文所示之刑及諭
    知易科罰金之折算標準，並定其應執行之刑及諭知易科罰金
    之折算標準，以資懲儆。又被告犯罪後態度良好，坦承犯行
    已具悔意，起訴檢察官具體求刑被告應執行有期徒刑1 年8
    月，尚嫌過重，附此敘明。
伍、適用法律依據：
一、程序法方面：刑事訴訟法第273 條之1 第1 項、第299 條第
    1 項前段。
二、實體法方面：毒品危害防制條例第10條第1 項、第2 項，刑
    法第11條前段、第59條、第41條第1 項前段、第2 項、第51
    條第5 款，判決如主文。
本案經檢察官陳玉華到庭執行職務。
中    華    民    國    97    年    11    月    28    日
                  刑事第四庭法  官  馮俊郎
以上正本證明與原本無異。
如不服本判決，應於判決送達後10日內向本院提出上訴書狀。上
訴書狀應敘述具體理由，未敘述上訴理由者，應於上訴期間屆滿
後20日內補提理由書狀於本院（均須按他造當事人之人數附繕本
）「切勿逕送上級法院」。
中    華    民    國    97    年    12    月    1     日
                            書記官  鄧雪怡
附錄本案論罪科刑實體法條全文：
毒品危害防制條例第10條第1 項、第2 項：
施用第一級毒品者，處6 月以上5 年以下有期徒刑。
施用第二級毒品者，處3 年以下有期徒刑。


司法院資訊處製作；財團法人民間司法改革基金會備份。
